臺灣宜蘭地方法院刑事判決
110年度簡上字第37號
上  訴  人  
即  被  告  陳哲銘


上列上訴人即被告因傷害案件，不服本院簡易庭民國110年3月25
日110年度簡字第95號第一審簡易判決（檢察官聲請簡易判決處
刑案號：109年度調偵字第276號），提起上訴，本院管轄之第二
審合議庭判決如下：
    主  文
上訴駁回。
    事實及理由
一、按被告於第二審經合法傳喚，無正當之理由不到庭者，得不
    待其陳述，逕行判決；又對於簡易判決處刑不服而上訴者，
    準用上開規定，刑事訴訟法第371條、第455條之1第3項分別
    定有明文。本案上訴人即被告乙○○經本院合法傳喚，無正當
    理由未到庭，有本院送達證書、報到單及本院審判程序筆錄
    各1份在卷可參，依上開說明，本院爰不待其陳述，逕為一
    造辯論判決，合先敘明。
二、本案經審理結果，認第一審以被告犯刑法第277條第1項之傷
    害罪，事證明確，並援引刑法第28條、第277條第1項、第47
    條第1項、第41條第1項前段等規定，逕以簡易判決就被告所
    犯之罪，量處有期徒刑3月，並諭知易科罰金折算標準，其
    認事用法及量刑均無不當（詳後述），應予維持，爰依刑事
    訴訟法第373條之規定，關於本案之事實、證據及理由，均
    引用第一審刑事簡易判決記載之事實、證據及理由（如附件
    ）。
三、證據能力部分：
    次按被告以外之人於審判外之言詞或書面陳述，除法律有規
    定者外，不得作為證據；被告以外之人於審判外之陳述，雖
    不符刑事訴訟法第159 條之1至第159條之4等條規定，而經
    當事人於審判程序同意作為證據，法院審酌該言詞陳述或書
    面陳述作成時之情況，認為適當者，亦得為證據；當事人、
    代理人或辯護人於法院調查證據時，知有第159條第1項不得
    為證據之情形，而未於言詞辯論終結前聲明異議者，視為有
    前項之同意，刑事訴訟法第159條第1項、第159條之5分別定
    有明文。經查，被告就本判決以下所引用具傳聞性質之各項
　　證據資料，未曾敘明其對證據能力是否有所爭執，至本院進
    行審判程序期日，被告經合法通知亦未到庭就證據能力部分
    陳述意見，業如前述，堪認被告未於本案言詞辯論終結前就
    傳聞證據之證據能力聲明異議，且檢察官就上開證據之證據
    能力亦未爭執，於言詞辯論終結前未聲明異議，復查無依法
    應排除證據能力之情形，依上開規定，應有證據能力。
四、被告上訴意旨略以：被告係因為甲○○對其做出「口交」之猥
    褻動作，才會失去理智徒手毆打甲○○之臉部，原審未考量被
    告犯罪所受之刺激及犯罪手段，又被告僅係徒手毆打甲○○，
    且甲○○離開地下停車場時，並無額骨多處骨折之傷害，事實
    上，甲○○之所以會有額骨多處骨折之傷害，係因其在回家途
    中發生車禍所致，且被告於警詢時即坦承犯行，犯後態度良
    好，原審未加審酌，率爾判處被告有期徒刑3月，判刑過重
    云云。
五、駁回上訴之理由：
（一）關於告訴人甲○○所受下額骨多處骨折之傷害，確係遭被告
      以雙手環抱甲○○之頸部將甲○○之頭部壓制於地上，被告及
      共同被告楊逸蘴徒手猛毆甲○○之頭部，致甲○○之下額骨因
      無法承受被告強力下壓於地上及被告、共同被告楊逸蘴毆
      打頭部之力道所致之事實，業據告訴人即證人甲○○於警詢
      及偵訊時證述明確，並有國立陽明大學附設醫院診斷證明
      書、109年9月25日陽大附醫歷字第1090007983號函暨所附
      就醫摘要回覆單及就醫照片、醫療財團法人羅許基金會羅
      東博愛醫院診斷證明書、109年9月24日羅博醫字第490900
      105號函暨所附病歷資料、星勢力KTV地下停車場之現場監
      視器光碟、翻拍照片、宜蘭地檢署檢察官勘驗筆錄等附卷
      可稽，且被告於檢察官偵訊時對於甲○○所受下額骨多處骨
      折之傷害係因其與共同被告楊逸蘴共同毆打所致，亦坦承
      不諱（見109年度調偵字第276號卷第20頁反面）。至於甲
      ○○事後雖有騎機車發生車禍之情形，然甲○○於檢察官偵訊
      時亦證稱：伊當時車禍造成手部擦傷等語（見上開調偵卷
      第20頁），可見甲○○所受下額骨多處骨折之傷害與其當天
      發生車禍無關，是被告之前揭辯解，要屬臨訟飾卸之詞，
      不足採信。　　
（二）按刑罰之量定，屬法院自由裁量之職權行使，應審酌刑法
      第57條所列各款事由及一切情狀，為酌量輕重之標準，並
      非漫無限制；量刑輕重係屬事實審法院得依職權自由裁量
      之事項，苟已斟酌刑法第57條各款所列情狀而未逾越法定
      刑度，不得遽指為違法；且在同一犯罪事實與情節，如別
      無其他加重或減輕之原因，下級審量定之刑，亦無過重或
      失輕之不當情形，則上級審法院對下級審法院之職權行使
      ，原則上應予尊重（最高法院72年台上字第6696號、75年
      台上字第7033號判例及85年度台上字第2446號判決意旨參
      照）。原審以被告罪證明確，而依刑法第28條、第277條
      第1項、第47條第1項、第41條第1項前段之規定，並審酌
      被告因細故與告訴人糾紛，以上開方式毆打告訴人成傷，
      並考以被告案發後坦承犯行，尚未與告訴人達成和解，兼
      衡被告犯罪之動機、目的、手段及告訴人所受傷害之程度
      ；暨其自陳為五專肄業之智識程度、家庭經濟狀況小康等
      一切情狀，量處被告有期徒刑3月，及諭知以新臺幣1000
      元折算1日之易科罰金折算標準。原審已就前情一一審酌
      ，詳加說明，並無被告所稱未審酌被告犯罪時所受刺激、
      動機及被告犯後坦承犯行之態度之量刑要件。是被告以前
      揭理由，請求從輕量刑，為無理由，應予駁回。
據上論斷，應依刑事訴訟法第455條之1第1項、第3項、第368條
、第371條、第373條，判決如主文。　　　
本案經檢察官董良造聲請簡易判決處刑，檢察官劉憲英到庭執行
職務。
中　　華　　民　　國　　110 　年　　10　　月　　21　　日
                  刑事第三庭審判長法  官  許乃文
　　　　　　　　　                法  官  游欣怡
　　　　　　　　　                法  官  劉芝毓
以上正本證明與原本無異。　　　　　　　　　
不得上訴。
                                  書記官  林慶生
中　　華　　民　　國　　110 　年　　10　　月　　21　　日
附錄本案論罪科刑法條：
中華民國刑法第277條第1項
傷害人之身體或健康者，處5年以下有期徒刑、拘役或50萬元以
下罰金。
附件： 
臺灣宜蘭地方法院刑事簡易判決　       110年度簡字第95號
聲　請　人　臺灣宜蘭地方檢察署檢察官
被　　　告　乙○○  男  民國00年00月00日生
                    身分證統一編號：Z000000000號
                    住宜蘭縣○○鄉○○路○巷0○0號
            楊逸蘴  男  民國00年00月00日生
                    身分證統一編號：Z000000000號
                    住宜蘭縣○○鎮○○路0段000巷00號
上列被告因傷害案件，經檢察官聲請以簡易判決處刑（109年度
調偵字第276號），本院判決如下：
    主      文
乙○○共同犯傷害罪，累犯，處有期徒刑叁月，如易科罰金，以
新臺幣壹仟元折算壹日。
楊逸蘴共同犯傷害罪，處有期徒刑貳月，如易科罰金，以新臺幣
壹仟元折算壹日。
    事實及理由
一、犯罪事實：
（一）乙○○於109 年3 月24日2 日0 時許，在宜蘭縣○○市○○路0 
      段00號「星勢力KTV 」包廂內，因不滿甲○○做出要乙○○及
      楊逸蘴之友人對甲○○口交之猥褻動作，遂基於傷害之犯意
      ，徒手毆打甲○○之臉部，致甲○○受有顏面撕裂傷。嗣雙方
      離開包廂至該KTV 之地下停車場時，又因細故發生爭執，
      乙○○復接續上開之犯意並夥同楊逸蘴共同基於傷害之犯意
      聯絡，先由楊逸蘴以右腳踢甲○○之腹部，再由乙○○以雙手
      環抱甲○○之頸部將甲○○之頭部壓制於地上，而後乙○○、楊
      逸蘴徒手猛毆甲○○之頭部，致甲○○之下額骨因無法承受乙
      ○○強力下壓於地上及乙○○、楊逸蘴2 人毆打頭部之力道，
      致甲○○受有下額骨多處骨折之傷害。
（二）案經甲○○訴由宜蘭縣政府警察局宜蘭分局報告臺灣宜蘭地
      方檢察署檢察官偵查後聲請以簡易判決處刑。
二、上揭犯罪事實，業據被告乙○○、楊逸蘴於警詢及偵察中均坦
    承不諱，核與證人即告訴人甲○○於警詢及偵訊時之證述相符
    ，且有國立陽明大學附設醫院診斷證明書、109 年9 月25日
    陽大附醫歷字第1090007983號函暨所附就醫摘要回覆單及就
    醫照片、醫療財團法人羅許基金會羅東博愛醫院診斷證明書
    、109 年9 月24日羅博醫字第490900105 號函暨所附病歷資
    料、星勢力KTV 地下停車場之現場監視器光碟、翻拍照片、
    宜蘭地檢署檢察官勘驗筆錄等附卷可稽，足認被告2 人自白
    與事實相符，可以採信，本案事證明確，被告2 人前開犯行
    均堪認定，應予依法論科。
三、論罪科刑：
（一）核被告2 人所為，均係犯刑法第277 條第1 項之傷害罪。
      被告乙○○接續在「星勢力KTV 」包廂內及停車場毆打告訴
      人，應係出於單一之犯意為之，應認係接續犯，而論以一
      罪。被告2 人就上開傷害告訴人犯行，有犯意聯絡及行為
      分擔，應論以共同正犯。
（二）累犯：被告乙○○前因藏匿人犯案件，經本院以108 年度易
      字第458 號判決處有期徒刑2 月確定，於108 年12月27日
      易科罰金執行完畢，有臺灣高等法院被告前案紀錄表在卷
      供參，是其受有期徒刑之執行完畢後，5年內故意再犯本
      案有期徒刑之罪，符合刑法第47條第1項累犯規定，考量
      其前開執行完畢之罪與本案所犯罪質固有不同，惟其於前
      案執行完畢後半年內隨即再犯本案，足見前揭刑之執行並
      未對其產生警惕作用，益徵其主觀上欠缺對法律之尊重及
      自我約束能力，對刑罰之反應力薄弱，因認加重其法定最
      低度刑，尚不至使其所受之刑罰超過其所應負擔之罪責，
      爰就其所犯之罪依司法院釋字第775號解釋意旨及刑法第4
      7條第1項規定，加重法定最高及最低度刑。
（三）爰審酌被告2 人因與告訴人發生細故糾紛，不思以和平妥
      善之方式處理，竟罔顧他人身體之健康安全，以前述方式
      毆打告訴人甲○○成傷，所為實有不該，暨考量被告2 人終
      能坦承犯行，兼衡其等尚未與告訴人達成和解，及被告乙
      ○○自陳五專肄業之智識程度、家庭經濟狀況勉持，被告楊
      逸蘴自陳高職肄業之智識程度、家庭經濟狀況小康，被告
      2 人共同犯罪之動機、目的、手段及所造成之告訴人受傷
      程度等一切情狀，分別量處如主文所示之刑，並均諭知易
      科罰金之折算標準。
四、依刑事訴訟法第449 條第1 項前段、第3 項、第454 條第1
    項，刑法第28條、第277 條第1 項、第47條第1 項、第41條
    第1 項前段，刑法施行法第1 條之1 第1 項，逕以簡易判決
    處刑如主文。
五、如不服本判決，得於收受判決書送達後20日內，以書狀敘述
    理由（須附繕本），經本庭向本院管轄第二審之合議庭提起
    上訴。
本案經檢察官董良造聲請以簡易判決處刑。
中　　華　　民　　國　 110　　年　　3 　　月　　25　　日
                  簡易庭  法  官  楊心希
以上正本證明與原本無異。
                          書記官  邱淑秋
中　　華　　民　　國　 110　　年　　3 　　月　　25　　日
附錄本案論罪科刑法條
中華民國刑法第277條
傷害人之身體或健康者，處5 年以下有期徒刑、拘役或50萬元以
下罰金。
犯前項之罪，因而致人於死者，處無期徒刑或7 年以上有期徒刑
；致重傷者，處3 年以上10年以下有期徒刑。